臺灣桃園地方法院刑事判決
111年度易字第301號
公  訴  人  臺灣桃園地方檢察署檢察官
被      告  蔡明雄

                    住桃園市○○區○○路0段000巷00弄00○00號

上列被告因妨害風化案件，經檢察官聲請以簡易判決處刑（109
年度偵字第32165號、109年度偵字第33745號），本院受理後認
不得逕以簡易判決處刑，改行通常程序審理，判決如下：
　　主　文
乙○○無罪。
    理　由
一、公訴意旨略以：被告乙○○基於公然陳列猥褻物品之犯意，分
    別為下列行為：
  ㈠於民國109年3月間，在桃園市○○區○○路000號之選物販賣機店
    ，擺放外盒包裝附有女性清涼裸露胸部、姿態撩人、表情煽
    情之照片及加註「女器」、「手部舒壓玩具」等字樣之猥褻
    商品，供不特定之人以投幣選物方式購買或提供不特定人觀
    賞。
  ㈡於109年8月12日下午3時40分前某日，在上址，擺放外盒包裝
    附有女性清涼裸露胸部、姿態撩人、表情煽情之照片及加註
    「著衣巨乳」、「連續射精」等字樣之猥褻商品（內含俗稱
    飛機杯物品），供不特定之人以投幣選物方式購買或提供不
    特定人觀賞，因認被告涉犯刑法第235條第1項之公然陳列猥
    褻物品罪嫌等語。
二、按犯罪事實應依證據認定之，無證據不得認定犯罪事實，又
    不能證明被告犯罪者，應諭知無罪之判決，刑事訴訟法第15
    4條第2項、第301條第1項分別定有明文。公訴意旨認被告涉
    犯刑法第235條第1項之公然陳列猥褻物品罪嫌，無非係以㈠
    被告乙○○之供述、㈡現場照片、㈢扣案男性自慰器等為其主要
    論據。
三、本件被告於上開時、地在自己所經營之選物販賣機內擺放男
    性自慰器之情，業經被告坦承在卷（見偵字第32165號卷第9
    頁、第39頁；偵字第33745號卷第8頁、第42頁），並有桃園
    市政府警察局桃園分局扣押物品目錄表（見偵字第33745號
    卷第21頁）、案件現場臨檢紀錄表（見偵卷第37頁）及刑案
    現場照片（見偵字第33745號卷第28至28頁；偵字第32165號
    卷第19至20頁）等資料在卷可稽，並有扣案男性自慰器以為
    佐證，此部分事實首堪認定。
四、經查：
　　㈠按猥褻物品，指客觀上足以刺激或滿足性慾，其內容可與
      性器官、性行為及性文化之描繪與論述聯結，且須以引起
      普通一般人羞恥或厭惡感而侵害性的道德感情，有礙於社
      會風化者為限（司法院大法官會議釋字第407號解釋參照
      ）。而有關「社會風化」之觀念，當隨社會之發展、風俗
      之變異而有所不同，是具體個案中是否已達一般人羞恥或
      厭惡之猥褻程度，自應依隨社會發展之通念審酌判斷。而
      現今販賣情趣用品之網路以及實體商店林立，販賣男性自
      慰器之行為已非法所禁止，並可為營利事業登記項目，更
      有甚者，部分商品已向國家申請專利保護（例如：新型專
      利公告號M609400、M609367、M475277、M514841等），因
      此情趣用品之本身並不必然該當為猥褻物。本件扣案男性
      自慰器外包裝盒上之圖片、文字，是否已達猥褻程度，尚
      難單就其包裝上有女性祼露部分身體之圖片，或包裝盒上
      標有「女器」、「手部舒壓玩具」、著衣巨乳」、「連續
      射精」等字樣即遽為論斷，而應就該等圖片或文字，是否
      在客觀上足以刺激或滿足性慾，及其對性慾刺激方式，是
      否已達到引起普通一般人「羞恥或厭惡感」而侵害性的道
      德感情，有礙於社會風化之程度具體衡酌。
　　㈢被告擺放於選物販賣機內之物品是否應屬猥褻物一節，說
      明如下：
　　　⒈依卷附現場照片所示，被告於選物販賣機內擺放之男性
        自慰器外包裝均完整無缺損（見偵字第33745號卷第26
        至27頁、偵字第32165號卷第20頁）。在消費者成功夾
        取、開拆包裝盒前無法直接看見盒內之男性自慰器本體
        ，自不能謂被告有「公然」陳列男性自慰器本體之情事
        ，故被告所公然陳列者，僅為男性自慰器之外包裝盒，
        先予敘明。
　　　⒉警員於109年8月12日查獲之男性自慰器並未扣案，此經
        員警職務報告陳明在卷（見偵字第32165號卷第23頁）
        ；而同年8月16日查獲之男性自慰器，警員僅將內容物
        （即自慰器本體）扣案，並未將外包裝盒一併扣押，此
        亦有桃園市政府警察局桃園分局扣押物品目錄表在卷可
        佐（見偵字第33745號卷第21頁），並經本院調取扣案
        物當庭勘驗及與公訴人確認無誤（見本院桃簡字卷第73
        至74頁、本院易字卷第27至33頁）。是以本案中被告實
        際公然陳列之男性自慰器外包裝盒均未經扣押，本院無
        從勘驗該等外包裝盒，而僅能由卷附現場照片進行認定
        。
　　　⒊卷附109年8月12日現場照片共有7張，其中照片編號01至
        編號03為案發地點及機臺之外觀，無法看見機臺內陳列
        之物品。至照片編號04至編號06，為機臺內公然陳列之
        男性自慰器外包裝盒照片，盒上有女性之照片，但並未
        露出乳頭或生殖器，編號05之照片盒上寫有「著衣巨乳
        」字樣，照片編號07係將前開包裝盒開拆後取出內容物
        之照片（見偵字第33745號卷第25至27頁）。至卷附109
        年8月16日現場照片共4張，前2張為案發地點及機臺之
        外觀，無法清處看見機臺內陳列之物品，第3張及第4張
        為機臺內擺放男性自慰器之照片，照片中數個男性自慰
        器各有1幅或數幅女性照片，但均未露出乳頭或生殖器
        ，第4張照片為1個男性自慰器包裝盒之特寫，盒上有「
        女器」、「手部舒壓玩具」之字樣（見偵字第32165號
        卷第19至20頁）。
　　　⒋依上開現場照片所示，被告於選物販賣機內擺放之男性
        自慰器，並無任何直接裸露性器官或乳頭之情形，公訴
        人論告時雖指稱上開包裝盒上有女性裸露胸部之圖片並
        註記有關性交行為之文字，惟觀卷內現場照片，被告陳
        列之男性自慰器中，僅偵字第33745號卷第27頁編號05
        之照片有女子裸露胸部之圖片，然該圖片中乳頭部分經
        過模糊化處理，並未直接露出性器官，其他圖片相較於
        一般坊間女性泳衣、內衣廣告或各式寫真集亦無特別過
        分裸露或曝露之情形。而包裝盒上雖有「著衣巨乳」、
        「女器」、「手部舒壓玩具」等字樣，惟一般人不致單
        純因觀看上開文字而即能產生性興奮或性刺激感，足見
        上開文字訴諸挑逗、刺激、激化觀賞者情慾之意圖甚微
        。故依卷附現場照片所示，被告擺放於選物販賣機內之
        男性自慰器包裝盒上之圖片及文字，均未達到刑法上所
        謂「猥褻」之程度。
　　㈣被告擺放於選物販賣機內之男性自慰器包裝盒上之圖片及
      文字，均未達到刑法所謂「猥褻物」之程度已如前述，而
      該等物品在亦可在市場上合法、自由買賣，自不能謂單純
      以被告於選物販賣機台內陳列上開物品，即認其行為有何
      破壞社會善良風俗、侵害與性有關的道德情感之情事。
五、綜上所述，本案依公訴人所提出之證據，尚不足達於通常一
    般之人均不致有所懷疑，而得確信被告確有聲請意旨所指之
    公然陳列猥褻物品犯行之程度，自屬不能證明被告犯罪，應
    為其無罪之諭知。
據上論斷，應依刑事訴訟法第452條、第301條第1項，判決如主
文。
本案經檢察官甲○○聲請以簡易判決處刑，檢察官朱秀晴、王珽顥
到庭執行職務。
中　　華　　民　　國　　111 　年　　8 　　月　　29　　日

                  刑事第一庭　審判長法　官　鄭吉雄

                                    法　官　曾雨明

                                    法　官　楊奕泠
以上正本證明與原本無異。
如不服本判決應於收受判決後20日內向本院提出上訴書狀，並應
敘述具體理由。其未敘述上訴理由者，應於上訴期間屆滿後20日
內向本院補提理由書(均須按他造當事人之人數附繕本)「切勿逕
送上級法院」。 
                                    書記官　卓爾潔
中　　華　　民　　國　　111 　年　　8 　　月　　30　　日